台灣雲林地方法院刑事裁定　　　　　　　　　　　　　九十一年度聲字第二八八號
　　聲 請 人　臺灣雲林地方法院檢察署檢察官
　　相 對 人　甲○○
右聲請人聲請宣告沒收物案件（九十年度毒偵字第一０五五號），本院裁定如左：
    主  文
本件聲請駁回。
    理  由
一、本件聲請意旨略以：本件扣案之第一級毒品海洛因四包（合計淨重０．三一公克
    、包裝重０．九０公克），經送法務部調查局鑑定結果，均含有毒品海洛因成分
    ，係屬第一級毒品，有該局九十年九月十三日（九０）陸（一）字第九０一七九
    一三四號鑑定通知書可稽，爰依刑法第三十八條第一項第一款、第二項、第四十
    條但書及毒品危害防制條例第十八條第一項前段規定，聲請宣告沒收銷燬等語。
二、按刑法第三十八條第一項第一款、第二項、第四十條但書及毒品危害防制條例第
    十八條第一項前段固分別規定，違禁物不問屬於犯人與否，沒收之，且得單獨宣
    告沒收；及查獲之毒品及專供製造或施用毒品之器具，不問屬於犯人與否，均沒
    收銷燬之等語。然沒收為從刑之一種，依主從不可分原則，應附隨於主刑而同時
    宣告之，除有罪，免刑等判決，於裁判時併宣告外，如諭知無罪之判決，既無主
    刑，從刑亦無所附麗，故案內之違禁物，應另依刑法第四十條但書由檢察官聲請
    單獨宣告沒收，最高法院七十八年台非字第七二號判例足資參照。故由檢察官依
    上開規定聲請單獨宣告沒收，於有犯罪嫌疑人時，應於本案經無罪判決或不起訴
    處分確定者，始得為之。
三、經查，如聲請意旨所述本件（九十年度毒偵字第一０五五號）扣案之疑似第一級
    毒品，經送法務部調查局鑑定結果含毒品海洛因成分，屬第一級毒品等情，有上
    開鑑定通知書在該案卷可稽，雖堪信屬實。然相對人郭任宏在警偵訊中只坦承施
    用第二級毒品安非他命犯行，並辯稱上開扣案第一級毒品為案外人許志漢所有；
    且其尿液經檢驗結果僅呈甲基安非他命陽性反應，並無嗎啡之陽性反應；而檢察
    官亦以相對人涉嫌施用第二級毒品犯行，向本院聲請裁定送觀察、勒戒，並經本
    院以九十一年度毒聲字第一八八號相對人有上開犯行裁定送觀察、勒戒後，因無
    繼續施用傾向，繼由檢察官針對相對人施用第二級毒品犯行為不起訴處分，以上
    有雲林縣衛生局煙毒尿液檢驗成績書、檢察官聲請書、不起訴處分書及本院裁定
    書附上開案卷可參，並無關於非法持有上開扣案第一級毒品之不起訴處分書或判
    決書可考，足見上開非法持有扣案第一級毒品犯行，並未經無罪判決或不起訴處
    分確定，依前揭意旨，本件聲請，於法未合，應依刑事訴訟法第二百二十條，裁
    定如主文。
中      華      民      國      九十一      年      五    月    二十    日
                                          臺灣雲林地方法院刑事第一庭
                                              法  官  黃  一  馨
右正本證明與原本無異。
如不服本裁定，應於裁定送達後五日內向本院提出抗告狀。
                                              書記官  鄭  國  銘
中      華      民      國      九十一      年      五    月    二十    日
